

Roman Höhn

M.Sc. WIRTSCHAFTSPÄDAGOGI

Roedelstueck 26, 55129 Mainz

□+491784076394 | ☑rohoehn123@gmail.com | ⊙roman91DE | mroman-hoehn-893a48280

Programmierkenntnisse

FUNDIERTE KENNTNISSE IN PYTHON, SQL UND SHELLSKRIPTEN. UMFANGREICHE ERFAHRUNG IN DER ANWENDUNG VON BIG Data Technologien wie Hadoop und Spark sowie in der Automatisierung vielfältiger Prozesse.

Erfahrungen

Schwerpunkt des Studiums auf Softwareentwicklung und maschinellem Lernen. Berufserfahrung in der Entwicklung und dem Betrieb komplexer Klassifikatormodelle, der Verarbeitung großer Datensätze sowie der Analyse und Visualisierung komplexer Zusammenhänge. Versiert im Einsatz moderner Entwicklungstools wie Git, Jira und Confluence.

Softskills

Neugierde, Motivation und schnelle Auffassungsgabe für neue Technologien und Frameworks. Freude an interdisziplinärem Austausch und Kommunikation.

Berufserfahrung_

Statistisches Bundesamt Wiesbaden

Wissenschaftlicher Mitarbeiter: Data Science und Machine Learning in der Preisstatistik seit 08/2023

MUT GbR (www.lernfoerderung.de)

Buchhaltung und betriebswirtschaftliche Beratung 2018-2023

Kölner Wirtschaftsfachschule - Wifa-Gruppe - GmbH

Freiberuflicher Fachdozent für IT und Betriebswirtschaftslehre

Johannes Gutenberg-Universität

WISSENSCHAFTLICHE HILFSKRAFT MIT ABSCHLUSS

Mainz/Darmstadt, Deutschland

Wiesbaden, Deutschland

Mainz, Deutschland,

......

2018-2019

2018-2023

2014-2018

2012-2014

2024

2018-2023

Ausbildung_____

VANDERBILT UNIVERSITY

Johannes Gutenberg-Universität Mainz, Deutschland

MASTER OF SCIENCE - WIRTSCHAFTSPÄDAGOGIK (ZWEITFACH: MANAGEMENT AND ECONOMICS)

Johannes Gutenberg-Universität Mainz, Deutschland

BACHELOR OF SCIENCE - WIRTSCHAFTSPÄDAGOGIK (ZWEITFACH: UNTERNEHMENSRECHNUNG/CONTROLLING)

A. Panzer GmbH Wiesbaden, Deutschland

Kaufmännische Ausbildung - Bürokaufmann

Martin-Niemöller-Schule Wiesbaden, Deutschland

ALLGEMEINE HOCHSCHULREIFE 2007-201

Zertifikate und Spezialisierungen _____

Prompt Engineering Specialization Coursera

IBM Data Engineering Professional Certificate Coursera

IBM 2024

Berufs - und Arbeitspädagogische Kenntnisse gemäß Ausbildereignungsverordnung

JOHANNES GUTENBERG-UNIVERSITÄT 2023

Abschlussarbeiten

Pre-Trained Denoising Autoencoders Long Short-Term Memory Networks as probabilistic Models for Estimation of Distribution Genetic Programming

Master Thesis

LEHRSTUHL FÜR WIRTSCHAFTSINFORMATIK UND BWL

https://github.com/roman91DE/master_thesis

Trade deflection on Chinese exports of photovoltaic modules and key components as a reaction to the European Union's 2013 anti-dumping duties

Bachelor Thesis

LEHRSTUHL FÜR INTERNATIONAL FINANCE

https://github.com/roman91DE/Bachelor_Thesis